臺灣士林地方法院刑事裁定
111年度提字第41號
聲  請  人
即被逮捕人  林佑彥


上列聲請人即被逮捕人因聲請提審案件，本院裁定如下：
    主    文
聲請駁回，林佑彥並解返臺北市政府警察局士林分局文林派出所
。
    理    由
一、聲請意旨詳如附件提審聲請書狀所載。
二、按人民被法院以外之任何機關逮捕、拘禁時，其本人或他人
    得向逮捕、拘禁地之地方法院聲請提審。法院審查後，認為
    不應逮捕、拘禁者，應即裁定釋放；認為應予逮捕、拘禁者
    ，以裁定駁回之，並將被逮捕、拘禁人解返原解交之機關，
    提審法第1條第1項前段、第9條第1項分別定有明文。次按提
    審制度僅係法院即時審查逮捕、拘禁程序之合法性之制度，
    非在認定被逮捕、拘禁人有無被逮捕、拘禁之本案實體原因
    及有無被逮捕、拘禁之必要性，故其採行之證據法則，僅以
    自由證明為已足。
三、經查，聲請人即被逮捕人林佑彥（下稱聲請人）原為臺北市
    私立泰北高級中學（下稱泰北高中）老師，嗣泰北高中因減
    班之故，將之資遣，並送請臺北市政府教育局以民國107年9
    月20日北市教人字第1076042347號函核准在案，詎聲請人於
    111年12月5日8時許，在泰北高中外手持文件並對不特定人
    散布泰北高中汙錢、打人之言論，復於當日8時50分許，無
    視警衛人員攔阻，擅自進入泰北高中位於臺北市○○區○○路00
    0號之校園內，泰北高中人事室主任張進安因而受泰北高中
    校長之託，向臺北市政府警察局士林分局文林派出所員警表
    示對聲請人提出侵入住宅、妨害名譽等告訴，經該派出所員
    警前往現場處理，並於同日9時19分許告知聲請人上開罪名
    及權利事項後，以現行犯身分將之逮捕等情，有告訴代理人
    張進安之指訴、證人即臺北市政府警察局士林分局文林派出
    所員警林威宏之證述、臺北市政府警察局士林分局陳報單、
    調查筆錄、士林分局文林派出所執行逮捕、拘禁告知本人通
    知書、臺北市教師申訴評議委員會申訴書、監視錄影畫面翻
    拍照片等存卷可參，且經本院當庭勘驗員警密錄器檔案確認
    無誤，是由形式上觀察，聲請人確係於犯罪行為實施中即時
    遭發覺之現行犯無疑，準此，警員依刑事訴訟法第88條第1
    項、第2項之規定，以聲請人係涉犯無故侵入住宅、妨害名
    譽等罪嫌之現行犯而當場逮捕，其程序尚無違誤。至聲請人
    主張其為泰北高中教師，得自由進入泰北高中校園乙節，要
    屬本案犯罪是否成立之實體認定問題，並非本院就逮捕程序
    是否合法所應審核之範圍。從而，聲請人聲請提審為無理由
    ，應予駁回，並解返原解交之機關即臺北市政府警察局士林
    分局文林派出所。
據上論斷，應依提審法第9條第1項後段，裁定如主文。
中　　華　　民　　國　  111 　年　　12　　月　　5 　　日
                  刑事第十一庭  法  官  蘇怡文
以上正本證明與原本無異。 
如不服本裁定，應於裁定送達後10日內向本院提出抗告狀。　
                                書記官  林孟君   
中　　華　　民　　國　　111 　年　　12　　月　　5 　　日